【裁判字號】    91,易,3557
【裁判日期】    920610
【裁判案由】    竊盜
【裁判全文】
臺灣高雄地方法院刑事判決                        九十一年度易字第三五五七號
    公  訴  人  臺灣高雄地方法院檢察署檢察官
    被      告  乙○○
右列被告因竊盜案件，經檢察官提起公訴（九十一年度偵緝字第一０三九號）暨移
併案審理（九十一年度偵字第二三九八二號），本院判決如左：
    主  文
乙○○共同連續於夜間侵入有人居住之建築物竊盜，處有期徒刑捌月。
    事  實
一、乙○○基於意圖為自己不法所有之概括犯意，連續於：(一)民國九十一年七月二十
    六日夜間七時許，與不詳姓名、年籍綽號「阿忠」之成年男子（下稱「阿忠」）
    ，共同基於意圖為自己不法所有之犯意聯絡，侵入高雄縣大寮鄉○○路五四之一
    ０號甲○○之父王又銘居住之工寮之建築物內，由「阿忠」下手竊取甲○○所有
    之電鑽、鐵剪各一支及電線一批交由乙○○保管，得手後逃離現場之際，為甲○○當場發覺，立即報警並會同警員於高雄縣大寮鄉○○○路三三號前逮捕乙○○
    ，並在其身上扣得上開電鑽、鐵剪及電線。(二)同年十月二十七日中午十二時許，
    騎乘機車行經高雄縣鳳山市○○路三二五號丙○○經營之電器行前，竊取丙○○
    所有置於門口之冷氣三台，得手後分批載運至高雄縣大寮鄉○○村○○○路興中
    巷一號「崙嘉資源回收場」販售予不知情之回收商郭從皖。(三)同年十月二十八日
    中午十二時四十分許，騎乘向友人丁○○借得之車牌號碼ＯＯＳ─０七八號重型
    機車（戊○○所有，於同日上午十一時三十分許，在高雄縣鳳山市○○街一０四
    號前失竊），行經高雄縣鳳山市○○○路一三六巷一三六號己○○經營之電器行
    前，竊取己○○所有置於門口之冷氣一台，得手後載運至高雄縣大寮鄉○○村○○路八八巷「玉峰舊貨商」販售予不知情之回收商吳李美月，嗣於同日下午一時
    三十分許，騎乘上開機車載運浪板至高雄縣大寮鄉○○村○○○路興中巷一號「
    崙嘉資源回收場」販售時為警查獲。
二、案經甲○○訴由高雄縣警察局林園分局報告臺灣高雄地方法院檢察署檢察官偵查
    起訴暨移送併案審理。
    理  由
一、右揭事實欄(一)部分：訊據被告乙○○固坦承於右揭時地與「阿忠」進入上開工寮
    拿取電鑽、鐵剪、電線之事實，惟矢口否認有何竊盜之犯意，辯稱：當天係「阿
    忠」騎機車載伊至上開工寮，叫伊幫忙拿東西，「阿忠」將電鑽、鐵剪、電線拿
    給伊整理後就先走出去，等伊整理完走出來時，「阿忠」已經不見了云云。經查
    ，右揭犯罪事實，業據告訴人甲○○於警、偵訊及本院審理中指訴綦詳，並有上
    開電鑽、鐵剪、電線扣案可證及領據一紙、照片五幀在卷可佐。被告雖以前詞置
    辯，惟查，被告於本院審理中供稱：當時「阿忠」叫伊幫忙，伊看那裡是廢棄的
    工廠，伊想應該沒關係等語，顯見被告並未確認「阿忠」是否有進入上開工寮並
    拿取工寮內物品之合法權源，即應「阿忠」之請求，進入工寮拿取上開電鑽、鐵
    剪、電線；參以被告係成年男子，理應知悉未經所有人或管理人之許可，不得擅
    自侵入他人之建築物，足認被告與「阿忠」有行竊之犯意聯絡甚明，所辯顯係事
    後卸責之詞，不足採信，被告此部分竊盜犯行應堪認定。
二、右揭事實欄(二)、(三)部分之犯罪事實，業據被告乙○○於警、偵訊及本院審理中坦
    承不諱，核與被害人丙○○、己○○於警訊及本院審理中指述之情節相符，並經
    證人郭從皖、吳李美月於警訊中證述在卷，復有照片四幀、領據二紙附卷可稽，
    綜上足認，被告此部分自白與事實相符，自可採為論罪之依據，則被告此部分竊
    盜犯行亦堪認定。
三、按刑法第三百二十一條第一項第一款所謂有人居住之建築物，雖不以行竊時居住
    之人即在其內為必要，但必須通常為人所居住之處所，始足參之（最高法院四十
    七年臺上字第八五九號判例要旨參照）。查被告乙○○所侵入之工寮，係告訴人
    甲○○之父王又銘平日所居住之處所，業據告訴人甲○○於偵訊及本院審理中陳
    述在卷，自屬有人居住之建築物，而晚上七時許屬日出以前日沒以後之夜間，是
    核被告就事實欄(一)部分所為，係犯刑法第三百二十一條第一項第一款之於夜間侵
    入住宅竊盜罪，就事實欄(二)、(三)部分所為，則係犯刑法第三百二十條第一項之普
    通竊盜罪。被告與「阿忠」就事實欄(一)部分之夜間侵入住宅竊盜犯行，有犯意之
    聯絡及行為之分擔，皆為共同正犯。被告上開夜間侵入住宅竊盜及普通竊盜犯行
    ，時間緊接，所犯係基本構成要件相同之罪，顯係基於概括犯意反覆為之，為連
    續犯，應依刑法第五十六條規定，論以情節較重之於夜間侵入住宅竊盜罪，並加
    重其刑。公訴人雖僅就被告事實欄(一)部分之夜間侵入住宅竊盜犯行提起公訴，然
    本件被告事實欄(二)、(三)部分之犯罪事實，與前揭論罪科刑之事實欄(一)部分之夜間
    侵入住宅竊盜犯行間，有連續犯之裁判上一罪關係，已如前述，為起訴效力所及
    ，本院自應併予審理。爰審酌被告正值青年，竟不思正途，連續以行竊方式獲取
    財物，破壞社會治安，惟念其前未曾受有期徒刑之宣告，有臺灣高等法院被告全
    國前案紀錄表一份在卷足按，犯後並坦承部分犯行，且被害人失竊之財物均已領
    回等一切情狀，量處如主文所示之刑。
三、檢察官九十一年度偵字第二三九八二號案件移送請求併辦意旨另以：被告乙○○
    於九十一年十月二十八日上午十一時三十分許，在高雄縣鳳山市○○街一０四號
    前竊取被害人戊○○所有車牌號碼ＯＯＳ─０七八號重型機車，嗣於同日下午一
    時三十分許，騎乘上開機車至高雄縣大寮鄉○○村○○○路興中巷一號「崙嘉資
    源回收場」時為警查獲，因認被告此部分亦涉有刑法第三百二十條第一項之竊盜
    犯行。訊據被告堅詞否認此部分犯行，辯稱：上開機車係查獲當天向友人丁○○
    所借用等語。經查，另案被告丁○○於本院九十一年度易字第四０八一號案件審
    理中業已供承竊取上開機車後出借予被告等情不諱，有該案九十二年五月二十三
    日審判筆錄一份在卷足憑，核與被告前揭所辯相符，並經被害人戊○○指述在卷
    ，復有領據、車輛竊盜、車牌失竊資料個別查詢報表─查詢車輛認可資料、車輛
    協尋電腦輸入單各一紙存卷足參，足認上開機車確係另案被告丁○○所竊取無誤
    。此外，本院復查無其他證據足認被告涉有此部分竊盜犯行，自難認與本案起訴
    部分有何連續犯之裁判上一罪關係，本院即無併案審理，至於被告另涉收受贓物
    犯行部分，應退回由檢察官另行偵辦。
據上論斷，應依刑事訴訟法第二百九十九條第一項前段，刑法第二十八條、第五十六
條、第三百二十一條第一項第一款，判決如主文。
本案經檢察官楊碧瑛到庭執行職務。
中      華      民      國    九十二    年      六      月      十      日
                                  臺灣高雄地方法院刑事庭
                                      審判長法  官 黃三友
                                            法  官 黃宗揚
                                            法  官 王雅苑
右正本證明與原本無異。
如不服本判決，應於判決送達後十日內，向本院提出上訴狀。
                                            書記官 黃琬婷
中      華      民      國    九十二  年      六      月      十      日
附錄法條：
中華民國刑法第三百二十一條
犯竊盜罪而有左列情形之一者，處六月以上、五年以下有期徒刑：
一  於夜間侵入住宅或有人居住之建築物、船艦或隱匿其內而犯之者。
二  毀越門扇、牆垣或其他安全設備而犯之者。
三  攜帶兇器而犯之者。
四  結夥三人以上而犯之者。
五  乘火災、水災或其他災害之際而犯之者。
六  在車站或埠頭而犯之者。
前項之未遂犯罰之。


司法院資訊處製作；財團法人民間司法改革基金會備份。
